臺灣板橋地方法院刑事判決　　　　　　 100年度訴字第1897號
公　訴　人　臺灣板橋地方法院檢察署檢察官
被　　　告　林日山
上列被告因毒品危害防制條例案件，經檢察官提起公訴（100 年
度毒偵字第4908號），被告於準備程序中對被訴之事實為有罪陳
述，本院合議庭裁定由受命法官獨任行簡式審判程序，並判決如
下：
    主  文
林日山施用第一級毒品，累犯，處有期徒刑柒月。
    事  實
一、林日山有違反肅清煙毒條例前科；民國87年間，因施用毒品
    案件，經台灣高等法院以87年度上訴字第3300號裁定送勒戒
    處所施以觀察、勒戒後，因認無繼續施用毒品傾向，於87年
    8 月28日出所，該次施用毒品犯行，且經臺灣高等法院以87
    年度上訴字第3300號為免刑判決確定；又於88年間，因施用
    毒品案件，經本院以88年度毒聲字第1281號裁定送勒戒處所
    施以觀察、勒戒後，仍認無繼續施用毒品傾向，於88年8 月
    4 日出所，該次施用毒品犯行，且經臺灣士林地方法院檢察
    署檢察官以88年度偵字第6434號為不起訴處分確定；再於95
    年間，仍因施用毒品案件，經本院以95年度毒聲字第1270號
    裁定送勒戒處所施以觀察、勒戒後，因認有繼續施用毒品傾
    向，復由本院以96年度毒聲字第174 號裁定令入戒治處所施
    以強制戒治，嗣因認戒治處遇經成效評估合格，無繼續強制
    戒治之必要，於96年11月16日釋放出所，該次施用毒品犯行
    且經臺灣板橋地方法院檢察署檢察官以96年度戒毒偵字第56
    1 號為不起訴處分確定；另於95年間，因傷害案，經台灣台
    北地方法院以95年度簡字第3833號判決判處拘役10日確定，
    嗣經台灣台北地方法院以96年度聲減字第3037號裁定減為拘
    役5 日確定，96年11月20日執行完畢；再於97年間，因偽造
    文書案件，經台灣台北地方法院以97年度簡字第1832號判決
    判處有期徒刑2 月確定，98年6 月16日易科罰金執行完畢；
    又於98年間，因施用毒品案件，經本院以98年度訴字第3770
    號判決判處有期徒刑5 月確定，99年11月10日易科罰金執行
    完畢；詎仍未知所戒慎，明知海洛因係屬毒品危害防制條例
    第2 條第2 項第1 款所定之第一級毒品，不得非法持有、施
    用，竟仍基於施用第一級毒品海洛因之犯意，於100 年6 月
    18日12時許，在新北市○○區○○路294 之3 號4 樓住處，
    以將海洛因摻水置於針筒內注射身體之方式，施用第一級毒
    品海洛因1 次，後林日山因另案通緝中，為警於100 年6 月
    20日19時許，在新北市○○區○○路與龍泉街55巷口緝獲，
    林日山嗣且同意接受員警採尿，其尿液檢體經送鑑定後，呈
    嗎啡陽性反應。
二、案經臺北市政府警察局中正第二分局移送臺灣板橋地方法院
    檢察署檢察官偵查後起訴。
    理  由
一、認定犯罪事實所憑之證據及理由：
(一)、訊據被告對其於上揭時間、地點施用第一級毒品海洛因之犯
    罪事實，於警詢、偵查及本院審理中自白不諱，而其為警查
    獲後，同意接受員警採尿，經警將所採集被告尿液檢體送驗
    後呈嗎啡陽性反應乙節，亦有臺灣尖端先進生技醫藥股份有
    限公司100 年6 月28日所出具之濫用藥物檢驗報告、臺北市
    政府警察局偵辦毒品案件尿液檢體委驗單（見偵查卷第6 、
    8 頁）附卷可稽，足徵被告前開自白，核與事實相符，堪以
    採信。
(二)、按觀察、勒戒或強制戒治執行完畢釋放後，5 年內再犯施用
    第一、二級毒品之罪者，檢察官應依法追訴，毒品危害防制
    條例第23條第2 項定有明文；查被告前於95年間，因施用毒
    品案件，經本院以95年度毒聲字第12 70 號裁定送勒戒處所
    施以觀察、勒戒後，因認有繼續施用毒品傾向，復由本院以
    96年度毒聲字第174 號裁定令入戒治處所施以強制戒治，嗣
    因認戒治處遇經成效評估合格，無繼續強制戒治之必要，於
    96年11月16日釋放出所，該次施用毒品犯行且經臺灣板橋地
    方法院檢察署檢察官以96年度戒毒偵字第561 號為不起訴處
    分確定等情，有臺灣高等法院被告前案紀錄表附卷足參，是
    被告於觀察勒戒、強制戒治執行完畢釋放後之5 年內，再為
    本件施用毒品犯行，亦甚明確；綜上，本件事證已明，被告
    犯行堪以認定。
二、應適用之法律、科刑審酌事由：
(一)、核被告本件所為，係犯毒品危害防制條例第10條第1 項之施
    用第一級毒品罪；其施用第一級毒品前持有該毒品之低度行
    為，為其後施用該毒品之高度行為所吸收，不另論罪；又被
    告於97年間，因偽造文書案件，經台灣台北地方法院以97年
    度簡字第1832號判決判處有期徒刑2 月確定，98年6 月16日
    易科罰金執行完畢，又於98年間，因施用毒品案件，經本院
    以98年度訴字第3770號判決判處有期徒刑5 月確定，99年11
    月10日易科罰金執行完畢等情，有前揭台灣高等法院被告前
    案紀錄表在卷可稽，是其於有期徒刑之執行完畢後，5 年以
    內，因故意再犯本件有期徒刑以上之罪，為累犯，應依刑法
    第47條第1 項規定加重其刑。
(二)、爰審酌被告曾因施用毒品犯行受觀察、勒戒、強制戒治及刑
    罰執行，詎仍漠視法令禁制而犯本罪，容未知所戒慎，惟兼
    衡其施用毒品所生危害，實以自戕身心健康為主，對於他人
    生命、身體、財產等法益，尚無明顯而重大之實害，暨其犯
    罪後坦認犯行之態度等一切情狀，就其本件犯行，量處如主
    文所示之刑，以示懲儆。
據上論斷，應依刑事訴訟法第273 條之1 第1 項、第299 條第1
項前段，毒品危害防制條例第10條第1 項，刑法第11條前段、第
47條第1 項，判決如主文。
本案經檢察官高智美到庭執行職務。
中    華    民    國   100    年    8     月    31    日
                  刑事第二十庭  法  官  陳明偉
以上正本證明與原本無異。
如不服本判決應於送達後10日內向本院提出上訴狀。
                                書記官  尤怡文
中    華    民    國   100    年    8     月    31    日
附錄本案論罪科刑法條全文：
毒品危害防制條例第10條
施用第一級毒品者，處六月以上五年以下有期徒刑。
施用第二級毒品者，處三年以下有期徒刑。